nl: Sportartikelen > Buitenrecreatie > Jagen en schieten > Paintball > Onderdelen en accessoires voor paintballgeweren > Paintballhouders: Elektronische paintballhoppers; Zwaartekracht-paintballhoppers
fr: Équipements sportifs > Loisirs de plein air > Chasse et tir > Paintball > Pièces et accessoires de lanceurs de paintball > Chargeurs de lanceurs de paintball: Loaders électroniques de paintball; Loaders par gravité de paintball
hr-HR: Sportska oprema > Rekreacija na otvorenom > Lov i streljaštvo > Paintball > Dijelovi i dodaci za paintball puške > Spremnik za paintball kuglice: Elektronički spremnici za paintball kuglice; Gravitacijski spremnici za paintball kuglice
lt-LT: Sporto prekės > Poilsis lauke > Medžioklė ir šaudymas > Dažasvydis > Dažasvydžio ginklų dalys ir priedai > Dažasvydžio dėtuvės: Elektroniniai dažasvydžio kamuoliukų bunkeriai; Gravitaciniai dažasvydžio kamuoliukų bunkeriai
sk-SK: Športový tovar > Exteriérové rekreakčné športy > Poľovníctvo a streľba > Paintball > Diely a príslušenstvo pre paintballové zbrane > Paintballové zásobníky: Elektronické zásobníky na paintball; Gravitačné zásobníky na paintball
es: Equipamiento deportivo > Actividades al aire libre > Caza y tiro > Paintball > Piezas y accesorios de pistolas de paintball > Tolvas de paintball: Tolvas electrónicas para paintball; Tolvas de gravedad para paintball
el: Αθλητικά είδη > Υπαίθριες δραστηριότητες αναψυχής > Κυνήγι & σκοποβολή > Paintball (χρωματοσφαίριση) > Εξαρτήματα & αξεσουάρ όπλων Paintball > Χοάνες Paintball: Ηλεκτρονικές χοάνες Paintball; Χοάνες Paintball βαρύτητας
en: Sporting Goods > Outdoor Recreation > Hunting & Shooting > Paintball > Paintball Gun Parts & Accessories > Paintball Hoppers: Electronic Paintball Hoppers; Gravity-Fed Paintball Hoppers
pt-BR: Artigos esportivos > Atividades ao ar livre > Caça e tiro > Paintball > Peças de armas de paintball > Compartimento de paintball: Hoppers eletrônicos de paintball; Hoppers por gravidade de paintball
th: อุปกรณ์กีฬา > สันทนาการกลางแจ้ง > การล่าสัตว์และยิงปืน > เกมเพนท์บอล > ชิ้นส่วนและอุปกรณ์ปืนเพนท์บอล > ส่วนบรรจุลูกเพนท์บอล: ฮอปเปอร์เพนต์บอลแบบไฟฟ้า; ฮอปเปอร์เพนต์บอลแบบอาศัยแรงโน้มถ่วง
ru: Спортивные товары > Активный отдых на открытом воздухе > Охота и стрельба > Пейнтбол > Детали и аксессуары для пейнтбольных маркеров > Фидеры для пейнтбола: Электронные фидеры для пейнтбола; Гравитационные фидеры для пейнтбола
fi: Urheilutarvikkeet > Ulkoharrasteet > Metsästys ja ammunta > Paintball > Paintball-aseiden osat ja tarvikkeet > Paintball-hopperit: Elektroniset paintball-kuulasäiliöt; Painovoimaiset paintball-kuulasäiliöt
nb: Sportsutstyr > Friluftsliv > Jakt og skyting > Paintball > Deler og tilbehør for paintballpistoler > Paintballtanker: Elektroniske paintball-hoppere; Gravitasjonsmatede paintball-hoppere
ro-RO: Articole sportive > Recreere în aer liber > Vânătoare și tir > Paintball > Piese și accesorii pentru arme de paintball > Pâlnii pentru paintball: Hopere electronice pentru paintball; Hopere gravitaționale pentru paintball
pt-PT: Artigos de desporto > Atividades recreativas no exterior > Caça e tiro > Paintball > Acessórios e peças para réplicas de paintball > Loaders para paintball: Carregadores eletrónicos de paintball; Carregadores de paintball por gravidade
cs: Sportovní potřeby > Outdoorové aktivity > Lov a střelba > Paintball > Díly a příslušenství ke zbraním na paintball > Zásobníky na paintball: Elektronické paintballové zásobníky; Gravitační paintballové zásobníky
tr: Spor Malzemeleri > Açık Hava Etkinlikleri > Avcılık ve Atıcılık > Paintball > Paintball Silahı Parçaları ve Aksesuarları > Paintball Şarjörleri: Elektronik paintball hazneleri; Yerçekimi beslemeli paintball hazneleri
vi: Dụng cụ thể thao > Giải trí ngoài trời > Săn bắn > Bắn súng sơn > Phụ kiện súng sơn > Phễu chứa đạn sơn: Bình nạp đạn sơn điện tử; Bình nạp đạn sơn trọng lực
ja: スポーツ用品 > 屋外レクリエーション > 狩猟・射撃 > ペイントボール用品 > ペイントボールガン関連用品 > ペイントボールガン用ホッパー: 電動ペイントボールホッパー; 重力式ペイントボールホッパー
it: Articoli sportivi > Ricreazione outdoor > Caccia e tiro a segno > Paintball > Parti e accessori per armi da paintball > Caricatori da paintball: Caricatori elettronici da paintball; Serbatoi a gravità da paintball
hu: Sportszerek > Szabadtéri kikapcsolódás > Vadászat és lövészet > Paintball > Paintball fegyveralkatrészek és -kiegészítők > Paintball tárolók: Elektromos paintball hopperek; Gravitációs paintball hopperek
bg-BG: Спортни стоки > Спортни занимания на открито > Лов и стрелба > Пейнтбол > Части и аксесоари за пистолети за пейнтбол > Хопъри за пейнтбол: Електронни хопъри за пейнтбол; Хопъри за пейнтбол с гравитационно захранване
sl-SI: Športna oprema > Rekreacija na prostem > Lov in streljanje > Paintball > Deli in dodatki za paintball markerje > Loaderji za paintball: Elektronski podajalniki za paintball; Gravitacijski podajalniki za paintball
da: Sportsartikler > Friluftsliv > Jagt og skydning > Paintball > Våbendele til paintball > Paintballtragte: Elektroniske paintball-magasiner; Tyngdekraftsfodrede paintball-magasiner
sv: Sportartiklar > Utomhusaktiviteter > Jakt och skytte > Paintball > Delar till paintballmarkörer > Paintballmagasin: Elektroniska paintballmagasin; Gravitationsmatade paintballmagasin
de: Sportartikel > Outdoor-Aktivitäten > Jagen und Schießen > Paintball > Ersatzteile & Zubehör für Paintball-Gewehre > Paintball-Hopper: Elektronische Paintball-Hopper; Schwerkraft-Paintball-Hopper
zh-TW: 體育用品 > 室外休閒 > 打獵和射擊 > 漆彈 > 漆彈槍零件/配件 > 漆彈彈斗: 電子漆彈供彈器; 重力式漆彈供彈器
pl: Sprzęt sportowy > Rekreacja na świeżym powietrzu > Myślistwo i strzelectwo > Paintball > Akcesoria do markerów paintballowych > Hoppery: Elektryczne magazynki (hoppery) do paintballa; Magazynki grawitacyjne do paintballa
ko: 스포츠용품 > 야외 레크레이션 > 사냥/사격 > 페인트볼 > 페인트볼 건 부품/부대용품 > 페인트볼 호퍼: 전자식 페인트볼 호퍼; 중력식 페인트볼 호퍼
zh-CN: 体育用品 > 户外休闲 > 打猎与射击 > 彩弹 > 漆弹枪零件/配件 > 漆弹装弹器: 电子彩弹供弹器; 重力彩弹供弹器